【裁判字號】    99,台上,1942
【裁判日期】    990401
【裁判案由】    妨害風化
【裁判全文】
最高法院刑事判決            九十九年度台上字第一九四二號
上  訴  人  甲○○
上列上訴人因妨害風化案件，不服台灣高等法院高雄分院中華民
國九十九年一月二十二日第二審判決（九十九年度上訴字第一五
四號，起訴案號：台灣高雄地方法院檢察署九十八年度偵字第一
一四三四號），提起上訴，本院判決如下：
    主  文
上訴駁回。
    理  由
按不服地方法院之第一審判決而上訴者，應向管轄第二審之高等
法院為之。第二審上訴書狀應敘述具體理由，第二審法院認為上
訴書狀未敘述理由者，應以判決駁回之。刑事訴訟法第三百六十
一條第一項、第二項、第三百六十七條前段分別定有明文。所謂
「具體理由」，係指具體指摘或表明第一審判決有何採證認事用
法或量刑等足以影響判決本旨之不當或違法，而構成應予撤銷之
具體事由而言；倘僅泛言原判決認定事實錯誤、違背法令、量刑
失入，而未依上揭意旨指出具體事由，或形式上雖已指出具體事
由，該事由縱使屬實，亦不足以認為原判決有何不當或違法者，
皆難謂係具體理由，俾與第二審上訴制度旨在請求第二審法院撤
銷、變更第一審不當或違法之判決，以實現個案救濟之立法目的
相契合。本件上訴人甲○○因妨害風化案件，經第一審法院判決
後，提起第二審上訴，其上訴書狀僅稱：伊為受僱人，聽老闆指
令行事，居於從屬地位，情節輕微，第一審量刑失入，請求從輕
量刑云云。雖形式上已提出上訴理由，惟並未具體敘述第一審判
決有何違法或不當情形，即與未敘述具體理由無異，因認其上訴
違背法定要件，爰不經言詞辯論，逕行判決駁回，已詳敘憑以認
定之理由。從形式上觀察，並無任何違背法令之處。查上訴人受
僱於同案被告楊夢君（已判刑確定）所經營之「采姿美容名店」
擔任現場經理，共同媒介、容留同案被告苟會（已判刑確定）與
喬裝男客之警員為猥褻行為，既以自己犯罪之意思而參與犯罪，
其與楊夢君間，顯有犯意聯絡及行為分擔。縱上訴人僅負責櫃
接待及引導男客前往房間等工作，未實際參與媒介、容留之行為
，仍應對於全部所發生之結果，共同負責。第一審以共同正犯論
處，原審予以維持，適用法則，核無不合。上訴意旨，對於原判
決究竟如何違背法令，並未依據卷內資料為具體之指摘，仍執陳
詞，再事爭辯其行為僅止於幫助犯，第一審以共同正犯論處，原
審未調查審認，逕行判決駁回，顯有違誤云云，難謂已符合法定
上訴要件，其上訴違背法律上之程式，應予駁回。
據上論結，應依刑事訴訟法第三百九十五條前段，判決如主文。
中    華    民    國  九十九  年    四    月    一    日
                      最高法院刑事第十庭
                          審判長法官  花  滿  堂
                                法官  黃  正  興
                                法官  陳  東  誥
                                法官  林  錦  芳
                                法官  洪  昌  宏
本件正本證明與原本無異
                                      書  記  官
中    華    民    國  九十九  年    四    月    六    日
                                                      Ｑ

司法院資訊處製作；財團法人民間司法改革基金會備份。
